【裁判字號】    92,交抗,3
【裁判日期】    920121
【裁判案由】    聲明異議
【裁判全文】
臺灣高等法院臺中分院刑事裁定                        九十二年度交抗字第三號
    抗  告  人
    即受處分人  甲○○   男六.
右列抗告人因違反道路交通管理處罰條例案件，不服臺灣彰化地方法院中華民國九十
一年十月三十一日裁定（九十一年度交聲字第一四二號）提起抗告，本院裁定如左：
    主      文
抗告駁回。
    理      由
一、本件抗告意旨略以：按北港分局口湖分駐所以異議人（即抗告人）在台十七線金
    湖路段設有雷達監視儀器測速結果，尚無照片以佐證，沒有經異議人簽認之處分
    書以供佐證（實際上異議人不知有此測速，接單後始知情），而以台西分局飛沙
    派出所根據北港分局供證之雷達測速儀器證書、經濟部標準檢驗局雷達測速儀檢
    定合格書以供佐證參據，認定為事實，尚有爭議性，此台西分局之雷達儀器，何
    以架設在雲林縣北港分局管轄區○○○○段？其行政處分管轄權應有爭議性。又
    雷達測速儀器係電子產品，其敏感度係數及測速方法使用不當，及平常保養、維
    修、校正紀錄等是否正常狀況，都必須有其紀錄，否則難認舉發員警所使用雷達
    測速結果毫無差誤，原裁定基於公務員為公法上行為具有公信力原則，認該行政
    行為本可被推定為真正，尚有斟酌餘地，為此提出抗告，請求撤銷原裁定云云。
二、按「汽車駕駛人，行車速度，超過規定之最高時速，或低於規定之最低時速，或
    裝用測速雷達感應器者，處新臺幣一千二百元以上二千四百元以下罰鍰；其感應
    器沒入之。」，道路交通管理處罰條例第四十條第一項定有明文，又汽車駕駛人
    違反上開規定，除應依法處罰外，並應記違規點數一點，同法第六十三條第一項
    第一款亦定有明文。
三、經查：
（一）本件係雲林縣警察局北港分局口湖分駐所於民國九十一年三月二十四日上午十
      時四十分許，在台十七線金湖段以雷達測速器測得抗告人甲○○駕駛其本人所
      有ＰＴ─００三八號自用小客車行經該處限速七十公里之路段，以八十六公里
      之時速行駛，超速十六公里，當場舉發其違規，並製作九０雲警交字ＫＡＢ二
      四０一八九號違反道路交通管理事件通知單，有該通知單影本在卷可稽，原審
      裁定理由欄三、（一）所載「本件雲林縣警察局台西分局飛沙派出所用以舉發
      異議人駕車超速˙˙˙」等語，顯係誤寫，並非管轄機關有誤，抗告人抗告意
      旨認本件行政處分管轄權應有爭議性云云，顯有誤會。
（二）又查雲林縣警察局北港分局口湖分駐所用以舉發抗告人駕車超速之雷達測速器
      ，業由經濟部標準檢驗局檢驗合格，使用期限至九十一年十二月，且該雷達測
      速器雖非照相式，惟所測得數據已請駕駛人檢視後，再據以製單告發，有雲林
      縣警察局北港分局九十一年八月二日港警交字第０九一０００六九四八號函文
      及該函所附之測速雷達使用手冊、經濟部標準檢驗局雷達測速儀檢定合格證書
      （檢定日期為九十年十二月十日，有效期限至九十一年十二月）各一份在卷可
      稽，是前揭用以舉發抗告人超速之雷達測速器，其正確性應可認定。且本案並
      無客觀事實足徵該測速儀器有何抗告人所指不精確或舉發人使用不當之情事，
      則該雷達測速儀器所測得之速度，自係有公信力可為執法採證之依據，甚為顯
      明，抗告人既無法提出其他證據以資證明該測速儀器確有其所指不精確或舉發
      人使用不當之情事，又未提出證據證明其確無違規行為，僅空言主張雷達測速
      器可能有失差失真之情形、舉發人可能使用不當云云，委無可採，抗告人有上
      開駕車超速之違規行為，應堪認定。
（三）從而，原處分機關依道路交通管理處罰條例第四十條第一項及第六十三條第一
      項規定，裁處抗告人一千九百元，並記違規點數一點，原審法院據以駁回其異
      議，並無不當。本件抗告為無理由，應予駁回。
四、據上論斷，應依道路交通案件處理辦法第二十六條，刑事訴訟法第四百十二條，
    裁定如主文。
中      華      民      國      九十二  年      一      月      二十一  日
                                臺灣高等法院臺中法院刑事第三庭
                                      審判長法  官  陳  朱  貴
                                            法  官  廖  柏  基
                                            法  官  劉  連  星
右正本證明與原本無異。
不得再抗告。
                                            書記官  李  妍  嬅
中      華      民      國      九十二  年      一      月      二十一  日
                                                                        Ａ


司法院資訊處製作；財團法人民間司法改革基金會備份。
